

Desarrollo Backend del equipo de desarrollo.

Christian Di Santo

Whatsapp: +58 4124249751

Maracay Edo Aragua / Venezuela



disantochistian@gmail.com

Portafolio en línea: chriscode.online

"Busco práctica profesional como Desarrollador Full Stack"

Programador con 7 años de experiencia en el desarrollador Web y de escritorio, con dominio en varias áreas de la programación, lenguajes, librerias, Frameworks, bases de datos y con entendimiento del ingles leido. Amante de los retos, sin limites ni miedo a los cambios.

HABILIDADES	
Lenguajes de programación:	
C# Java Php Javascript	
Framewoks y librerías:	
Laravel ASP.NET	
Bases de datos:	
MySQL SQLite Access MongoDB	
Otras herramientas para desarrollar:	
Worpres Unity 3D Photoshop jQuery	
EDUCACIÓN	
UNIVERSIDAD: UPTA "FEDERICO BRITO FIGUEROA"	2013 - 2015
TITULO: T.S.U EN INFORMÁTICA	Aragua, Venezuela
UNIVERSIDAD: UPTA "FEDERICO BRITO FIGUEROA"	2016 – 2018
TITULO: INGENIERÍERO EN SISTEMAS	Aragua, Venezuela
EXPERIENCIA PROFESIONAL	
MANPRESA (SEGURIDAD LABORAL). Desarrollador de su aplicación web.	2013 – 2015
Desarrollo, mantenimiento y actualizaciones posteriores su aplicación web.	Maracay, Aragua, Venezuela
Desarrollo, mantenimiento y actualizaciones posteriores su aplicacion web.	
DEPARTAMENTO DE ENFERMERÍA DEL AMBULATORIO IVSS EL LIMON Desarrollador de su aplicación de escritorio.	2016 – 2017
Desarrollo, mantenimiento y actualizaciones posteriores de subsistema o aplicación de escritorio.	Maracay, Aragua, Venezuela
WAMS MOBILE - EMPRESA DE PROGRAMACIÓN Desarrollador Backend.	2019 – 2020
Dodarionador Buolioria.	Maracay, Aragua, Venezuela

TRABAJOS INDEPENDIENTES Y FREELANCER

Desarrollador Full Stack.

- ✓ Subsistema generadora de inventarios para el INSE.
- ✓ Aplicación de escritorio para el control de inventario del local Rami Make Cosméticos.
- ✓ Aplicación android para tomar ordenes un restaurante.
- ✓ Sitio Web para una pizzería en España.
- ✓ Tienda marqueting de teléfonos.
- ✓ Aplicación para control de clientes en auto lavados.
- ✓ Bot que de simula ser un jugador real en un video juegos (OSRS).
- ✓ Portafolio en línea personal.
- ✓ Aplicación web para inversiones en bitcoin.

REFERENCIAS LABORALES

Mariela Dimuccio +58 4123506997

Asistente administrativo 5 del departamento de enfermería del IVSS El Limón.

Wiliam Camacho +58 4140393056

Diseñador grafico.

Jean Serrano +58 4124498442

Profesor del UPTA "FEDERICO BRITO FIGUEROA" y Empresario programador